臺灣桃園地方法院刑事判決　　　　　　　　　　　　　九十年度易字第二六七四號
　　公　訴　人　臺灣桃園地方法院檢察署檢察官
　　被　　　告　甲○○
右列被告因竊盜案件，經檢察官提起公訴（九十年度偵字第一七一七二號）及移送併
辦（九十年度偵字第一八三三八、二００九七號），本院判決如左：
    主  文
甲○○連續於夜間侵入住宅竊盜，累犯，處有期徒刑壹年肆月。
    事  實
一、甲○○前曾有竊盜、賭博、麻醉藥品管理條例等前科，又於八十八年間因竊盜案
    件，經台灣高等法院判處有期徒刑一年二月確定，刑期起算日八十八年八月十七
    日，指揮書執畢日期八十九年五月三日，猶不知悛悔。竟基於意圖為自己不法之
    所有之概括犯意，（一）先於九十年十月八日晚間十時二十分許，佯裝購物進入
    乙○○所經營，位於桃園縣八德市○○路十四號營業中之「景春商行」內，趁乙○○不注意時，徒手竊取乙○○所有洋酒一瓶、長壽香煙一條、大衛杜夫香煙一
    條、私章二枚、景春商行店章一枚、行動電話一支、現金新台幣（下同）二千三
    百六十二元及乙○○之妻邱林鍊珠所有之行動電話一支等財物，得手後，旋為乙○○發現，並由其子報警當場逮捕，並於甲○○身上起獲所竊得之上開財物。（
    二）復於九十年十月二十七日晚間六時三十分許，佯裝購物進入戊○○所經營，
    位於桃園縣大溪鎮○○里○○街四十二號營業中之「進成商店」內，趁戊○○不
    注意時，竊取其置放於櫃檯皮包一個，內有現金一萬六千一百二十五元、行照及
    駕照乙張、原支筆四支、鑰匙一串、遙控器三個等物品，得手離開現場後，跑至
    同街二十七號某工廠旁，翻動皮包，嗣戊○○聽聞垃圾車聲音，出走廊拿垃圾桶
    ，回頭發現原置於櫃檯上皮包不見，即詢問其子丙○○有無發現其皮包後，發覺
    有異，旋外出詢問路過民眾，經民眾告知後，丙○○與鄰居自後追趕，甲○○則
    逃逸至同街二十七號某工廠旁，翻動皮包內財物，嗣甲○○為丙○○及鄰居發現
    ，復跑離現場至大溪鎮○○○街中正理工學院北門口時，於同日晚間六時四十五
    許，為據報趕至查獲，並當場起獲其所竊得之現金一萬六千一百二十五元及原支
    筆四支，餘則於逃逸過程中，掉落於途中。（三）又於九十年十一月二十九日晚
    間七時二十分許，甲○○見位於桃園縣大溪鎮○○里○○○鄰○○路十七號一樓
    己○○所經營之當時未營業鐵捲門半開「這一家冰果室」店面，而二樓則為己○○住處，其一樓店面無人看管之際，趁機進入一樓店內徒手竊取收銀機一台，內
    有現金零錢七百元、純金九九九關聖帝君護身符一個、鑰匙一串及繳納水電費單
    據，得手後，嗣己○○之友人丁○○目擊甲○○自己○○上址處，抱走收銀機一
    台離去，二人即自後追趕，而甲○○逃逸至大溪鎮○○路第一銀行前騎樓，正持
    自備之機車鑰匙一把，打開竊得收銀機清點財物，為丁○○發現，甲○○旋抱起
    收銀機逃離，於潛行至大溪鎮○○路與中央路口，為據報之員警查獲，並當場起
    獲其所竊得之財物現金六十六元、純金九九九關聖帝君護身符一個，餘則於逃逸
    過程中，掉落於途中。
二、案經乙○○、戊○○、己○○訴由桃園縣警察局八德、大溪分局報請臺灣桃園地
    方法院檢察署檢察官偵查起訴及移送併辦。
    理  由
一、訊據被告甲○○對於右揭事實，迭於警訊時及偵審中，供承不諱，並經告訴人乙○○、戊○○、己○○於警訊及本院調查、審理時，證人即陪同告訴人己○○追
    尋被告之丁○○於警訊、證人即陪同其母親即告訴人戊○○追尋被告之丙○○於
    警訊及本院審理分別指訴或證述甚詳，且有贓物領據五紙在卷可憑，足見被告之
    自白與事實相符，應堪採信。
二、查被告就右揭事實一、（三）行竊之處所，一樓係店舖，二樓為住宅，於店舖打
    烊後未營業而言，整棟房屋構成住宅，被告於夜間侵入一樓竊盜，就其危險性觀
    之自屬於夜間侵入住宅竊盜。核被告就右揭事實一、（一）、（二）之犯行，係
    犯刑法第三百二十條第一項普通竊盜罪；就右揭事實一、（三）之犯行，係犯刑
    法第三百二十一條第一項第一款之於夜間侵入住宅竊盜罪。而刑法第三百二十一
    條第一項第一款之加重竊盜罪，乃第三百二十條第一項普通竊盜罪之加重條件，
    故其係構成要件相同之罪名，而被告所犯一次加重竊盜及二次普通竊盜犯行，時
    間緊接，犯罪構成要件相同，顯係出於概括之犯意為之，為連續犯，應從一重之
    刑法第三百二十一條第一項第一款於夜間侵入住宅竊盜罪論處，並加重其刑。又
    公訴人雖未就被告右揭事實一、（二）及（三）之犯行提起公訴，惟此部分與前
    開經公訴人提起公訴之被告所犯右揭事實一、（一）犯行部分，有連續犯裁判上
    一罪之關係，為起訴效力所及，本院自得加以審理，併此敘明。又查被告於夜間
    侵入住宅行竊，其侵入他人住宅，已結合於所犯加重竊盜之罪質中，無更行構成
    無故侵入住宅罪之理（最高法院二十七年上字第一八八七號判例意旨參照），而
    被告就右揭事實一、（一）之犯行，雖同時竊取告訴人乙○○上述財物及其妻之
    行動電話一支，雖屬竊取二人之財物，但非被告所能知悉，應僅成立一個竊盜罪
    （最高法院二十九年上字第一四０三號判例意旨參照）。被告曾有如事實欄所載
    之犯行及執行情形，有台灣高等法院被告全國前案紀錄表、台灣桃園地方法院檢
    察署刑案資料查註紀錄表在卷可按，其於五年內再犯本案有期徒刑以上之罪，為
    累犯，應依法遞加重其刑。爰審酌被告犯罪動機、目的、手段、所生危害、犯罪
    所得及犯罪後態度等一切情狀，量處如主文所示之刑，以資懲儆。至未扣按之機
    車鑰匙一支，雖係被告所有，然非供被告犯罪所用之工具，爰不併予本院宣告沒
    收。
三、據上論斷，應依刑事訴訟法第二百九十九條第一項前段，刑法第五十六條、第三
百二十一條第一項第一款、第四十七條，判決如主文。
本案經檢察官魏聞祈到庭執行職務。
中    華      民      國    九十一    年      一      月    十六    日
                                     臺灣桃園地方法院刑事第四庭
                                             法  官  邱滋杉
右正本證明與原本無異。
如不服本判決，應於判決送達後十日內向本院提出上訴狀( 應附繕本 )，上訴於
臺灣高等法院。
                                             書記官  周巧屏
中      華      民      國    九十一     年     一      月   十七    日
附錄法條：
刑法第三百二十一條
犯竊盜罪而有左列情形之一者，處六月以上五年以下有期徒刑：
一、於夜間侵入住宅或有人居住之建築物、船艦或隱匿其內而犯之者。
二、毀越門扇、牆垣或其他安全設備而犯之者。
三、攜帶兇器而犯之者。
四、結夥三人以上而犯之者。
五、乘火災、水災或其他災害之際而犯之者。
六、在車站或埠頭而犯之者。
前項之未遂犯罰之。
